【裁判字號】    98,抗,1051
【裁判日期】    981012
【裁判案由】    聲請定其應執行刑
【裁判全文】
臺灣高等法院刑事裁定                  98年度抗字第1051號
抗  告  人
即  受刑人  甲○○
上列抗告人因聲請定其應執行刑案件，不服臺灣台北地方法院98
年度聲字第2438號，中華民國98年9月15日第一審裁定（聲請案
號：臺灣台北地方法院檢察署98年度執字第5204號），提起抗告
，本院裁定如下：
    主  文
原裁定撤銷。
甲○○因犯如附表所示各罪所處之刑，應執行有期徒刑貳年拾月
。
    理  由
一、原裁定意旨略以：受刑人甲○○因附表所示之罪，經臺灣台
    北地方法院、臺灣基隆地方法院先後判處如附表所示之刑（
    詳如附表所示），均經分別確定在案。茲檢察官聲請定其應
    執行之刑，經審核認聲請為正當，應定其應執行之刑，爰依
    刑事訴訟法第477條第1項、刑法第53條、第51條第5款，裁
    定甲○○所犯如附表所示之罪所處之刑，應執行有期徒刑3
    年等語。
二、抗告意旨略以：抗告人因毒品危害防制條例之罪共6件，原
    應執行徒刑共35個月即2年11月，何以原裁定定為3年？抗告
    人對自己犯行已深感羞愧、懺悔，家又有年邁老母，需全天
    有人照料，刑度雖差1個月，但執行起來卻至少多關6個月，
    對受刑人不利，祈請為有利於受刑人之裁定等語。
三、經查：
  (一)按數罪併罰，宣告多數有期徒刑者，於各刑中之最長期以上
    ，各刑合併之刑期以下，定其刑期，刑法第51條第5款前段
    定有明文。又法律上屬於自由裁量事項，尚非概無法律性之
    拘束，在法律上有其外部界限及內部界限。前者法律之具體
    規定，使法院得以具體選擇為適當裁判，此為自由裁量之外
    部界限。後者法院為自由裁量時，應考量法律之目的，法律
    秩序之理念所在，此為自由裁量之內部界限。法院為裁判時
    ，二者均不得有所逾越。在數罪併罰而有二裁判以上，應定
    其應執行刑之案件，法院所為刑之酌定，固屬自由裁量事項
    ，然對於法律之內、外部界限，仍均應受其拘束（最高法院
    80年度台非字第473號判例同此意旨）。
  (二)本件抗告人即受刑人犯有附表所示之6罪，附表編號1、2前
    經臺灣基隆地方法院97年度訴字第1682號判決定應執行刑為
    8月；附表編號3、4前經臺灣台北地方法院98年度訴字第143
    號判決定應執行刑為1年3月；附表編號5、6前經臺灣台北地
    方法院98年度訴字第391號判決定應執行刑為1年，此有上揭
    三份判決、本院被告前案紀錄表在卷可稽（見98年度執聲字
    第1842號卷、本院卷）。參照前開說明，抗告人所犯如附表
    編號1至6所示之罪定執行刑之範圍，宜在2年11月以下酌定
    執行刑，始符本件自由裁量之外部性及內部性界限。原審未
    察，就附表編號1至6所示之罪，定應執行之刑為有期徒刑3
    年，從形式上觀察，雖未逾越刑法第51條第5款所定法律之
    外部界限，然反較未合併定執行刑前為重，難謂與法律秩序
    之理念及法律目的之內部界限無違。抗告意旨指摘原審裁定
    不當，尚屬有據，為有理由，應由本院將原裁定撤銷，發回
    原審法院更為妥適處理。
  (三)原裁定既有上開違誤，而應予撤銷，惟本院審酌，本件縱令
    發回原審法院，原審法院所得定之應執行刑，既已受上開內
    部性界限之限制，且為免撤銷原裁定發回原審法院，徒增司
    法資源之浪費，本件實不應由本院將原裁定撤銷後發回，爰
    將原裁定撤銷後，另更定應執行之刑如主文第二項所示。
據上論斷，應依刑事訴訟法第413條後段，刑法第53條、第51條
第5款，裁定如主文。
中    華    民    國    98    年    10    月    12    日
                  刑事第十七庭  審判長法  官  趙功恆
                                      法  官  陳憲裕
                                      法  官  黃雅芬
以上正本證明與原本無異。
不得再抗告。
                                      書記官  鄭雅云
中    華    民    國    98    年    10    月    12    日


司法院資訊處製作；財團法人民間司法改革基金會備份。
